【裁判字號】    89,易緝,481
【裁判日期】    900913
【裁判案由】    詐欺
【裁判全文】
臺灣臺中地方法院刑事判決                        八十九年度易緝字第四八一號
    公  訴  人  台灣台中地方法院檢察署檢察官
    被      告  甲○○
右列被告因詐欺案件，經檢察官提起公訴（八十八年度偵緝字第一五六號），本院判
決如左：
    主  文
甲○○共同意圖為自己不法之所有，以詐術使人將本人之物交付，處有期徒刑肆月，
如易科罰金，以參佰元折算壹日。緩刑貳年。
    事  實
一、甲○○與乙○○（另由台灣台中地方法院檢察署偵查中）係夫妻關係，共同經營
    崇源消防實業有限公司（下稱崇源公司），以甲○○為負責人，其二人共同意圖
    為自己不法之所有，並基於犯意聯絡，明知崇源公司經營不善己無償債能力，竟
    於民國八十六年七月間，由乙○○至台中縣霧峰鄉○○村○○路十七號丙○○居
    住處，向丙○○佯稱崇源公司業務極佳，因訂單太多需要現金週轉，要向丙○○
    借款新台幣（下同）五十萬元，並交付以崇源公司為發票人，付款人為彰化商業
    銀行霧峰分行，帳號000000000號，支票號碼ＭＡ0000000號，
    票載發票日八十六年八月三十日，面額五十萬元支票一紙，以資取信，致丙○○
    不疑有他，如數交付其等所借用之款項。詎甲○○與乙○○借得上開款項後，該
    紙支票屆期經提示付款，竟遭退票，甲○○、乙○○又避不見面，丙○○求償無
    門，始知受騙。
二、案經丙○○訴由台中縣警察局霧峰分局報請臺灣臺中地方法院檢察署檢察官偵查
    起訴。
    理  由
一、訊據被告甲○○，固坦承有以崇源公司名義簽發系爭支票向被害人丙○○借得上
    述款項，並嗣該紙支票確遭退票，及有向被害人陳稱公司財務狀況甚佳之事實；
    惟矢口否認有詐欺犯行，辯稱：當時伊經濟狀況確實尚佳，嗣後係因躲債方未出
    面與丙○○解決云云。惟查，右揭事實，業據被害人丙○○迭於警訊及偵、審中
    指述綦詳；而被告以崇源公司名義所簽發交付被害人之上開支票帳戶，自八十六
    年八月十一日起即因存款不足陸續退票，且無註銷退票紀錄，有彰化商業銀行霧
    峰分行查覆之函文附偵查卷可稽，顯見被告向被害人借款之時，已出現經濟困窘
    之徵兆，竟仍向被害人佯稱崇源公司業務甚佳，致被害人陷於錯誤如數貸予前揭
    款項，而被告借得該筆款項後又避不見面，無法敘明未還款之理由，迄遭起訴時
    猶未曾尋找被害人謀求和解，其有為自己不法所有之意圖甚明，上開所辯，顯係
    事後卸責之詞，不足採信。本案復有系爭支票及退票理由單影本在卷可稽，事證
    明確，被告犯行洵堪認定。
二、核被告所為，係犯有刑法第三百三十九條第一項之詐欺取財罪。其於本案與乙○○二人，互有犯意聯絡及行為分擔，應論以共同正犯。爰審酌被告於本院審理中
    已與被害人達成和解，賠償被害人損失，及其本件犯罪之動機、目的、手段、所
    生之危害、犯罪後之態度等一切情狀，量處如主文所示之刑，並依新修正刑法第
    四十一條第一項前段諭知易科罰金之折算標準（按刑法第四十一條原規定犯最重
    本刑為三年以下有期徒刑以下之刑之罪，而受六個月以下有期徒刑或拘役之宣告
    者，得易科罰金，而該法條業經立法院三讀通過修正為犯最重本刑為五年以下有
    期徒刑以下之刑之罪，而受六個月以下有期徒刑或拘役之宣告，得易科罰金，並
    經總統於九十年一月十日以華總一義字第九○○○○○三八○○號公布，於九十
    年一月十二日起生效，比較新舊法之規定，以新法較有利於被告，自應適用裁判
    時之法律，爰依修正後之刑法諭知易科罰金之折算標準）。末查被告前未曾受有
    期徒刑以上刑之宣告，有台灣台中地方法院檢察署刑案資料查註記錄表在卷可按
    ，本件被告犯後已與被害人成立和解，有和解書一紙在卷可按，其經此次偵審與
    科刑教訓，當知警惕而無再犯之虞，本院綜核各情，認上開所宣告之刑，以暫不
    執行為適當，併予宣告緩刑二年，以啟自新。
據上論斷，應依刑事訴訟法第二百九十九條第一項前段，刑法第二條第一項前段、第
二十八條、第三百三十九條第一項、修正後第四十一條第一項前段、第七十四條第一
款，罰金罰鍰提高標準條例第一條前段、第二條，判決如主文。
中      華      民      國      九十      年      九      月    十三    日
                                臺灣臺中地方法院刑事第三庭
                                        法  官  張  智  雄
右正本證明與原本無異。
如不服本判決，應於送達後十日內向本院提出上訴狀（須附繕本），上訴於台灣高等
法院台中分院。
                                        書記官
中      華      民      國      九十      年      九      月    二十    日
附錄論罪科刑法條
刑法第三百三十九條第一項：意圖為自己或第三人不法之所有，以詐術使人將本人或
第三人之物交付者，處五年以下有期徒刑、拘役或科或併科一千元以下罰金。


司法院資訊處製作；財團法人民間司法改革基金會備份。
